臺灣彰化地方法院刑事判決　　　　　　　100年度訴字第430號
公　訴　人　臺灣彰化地方法院檢察署檢察官
被　　　告　許坤璋
上列被告因違反毒品危害防制條例案件，經檢察官提起公訴（10
0 年度毒偵字第545 號、576 號），本院依簡式審判程序判決如
下：
    主  文
許坤璋施用第一級毒品，累犯，處有期徒刑壹年。又施用第一級
毒品，累犯，處有期徒壹年。應執行有期徒刑壹年拾壹月。
    事  實
一、許坤璋前因施用毒品案件，經本院裁定送觀察、勒戒後，認
    無繼續施用毒品傾向，於民國89年4 月28日執行完畢釋放（
    第1 案）；又因施用毒品案件，經本院於93年10月24日以93
    年度訴字第1227號判決處有期徒刑10月確定（第2 案）；再
    因施用毒品案件，經本院於94年2 月18日以94年度訴字第12
    9 號判決處有期徒刑1 年確定（第3 案）；上開第2 、3 案
    再經本院於94年6 月7 日以94年度聲字第1022號裁定定應執
    行有期徒刑1 年9 月確定，經入監服刑後，又因中華民國九
    十六年罪犯減刑條例實施，嗣經本院於97年10月31日以97年
    度聲字第2068號裁定各減為有期徒刑5 月、6 月，並定應執
    行有期徒刑10月又15日確定，於96年5 月9 日縮短刑期假釋
    出監並付保護管束，甫於97年1 月11日假釋期滿未經撤銷，
    其未執行之刑，以執行論。詎仍不知悔改，復基於施用第一
    級毒品海洛因之犯意，分別於100 年2 月7 日凌晨4 時許、
    同年月8 日晚上7 時許，均在其位於彰化縣員林鎮○○里○
    ○街176 號6 樓之住處，以將海洛因摻水置入針筒（均已丟
    棄，未扣案）注射之方式，施用海洛因各1 次。嗣於(一)100
    年2 月8 日上午9 時8 分許為臺灣彰化地方法院檢察署採尿
    送驗；(二)100 年2 月9 日凌晨0 時55分許為警採尿送驗，結
    果均呈嗎啡及可待因陽性反應，始悉上情。
二、案經臺灣彰化地方法院檢察署觀護人室簽分及彰化縣警察局
    員林分局報請臺灣彰化地方法院檢察署檢察官偵查起訴。
    理  由
一、被告許坤璋所犯為死刑、無期徒刑、最輕本刑為3 年以上有
    期徒刑或高等法院管轄第一審案件以外之罪，並於本院行準
    備程序時就被訴事實為有罪之陳述，本院合議庭依刑事訴訟
    法第273 條之1 第1 項規定，裁定改由受命法官獨任行簡式
    審判程序，合先敘明。
二、上揭事實，業據被告迭於警詢、偵訊及本院審理中均坦承不
    諱，且被告經臺灣彰化地方法院檢察署及警採集其尿送檢驗
    結果，確呈可待因及嗎啡陽性反應，此有臺灣彰化地方法院
    檢察署施用毒品犯受保護管束人尿液檢體監管紀錄表、彰化
    縣警察局員林分局委託檢驗尿液代號與真實姓名對照認證單
    、中山醫學大學附設醫院檢驗科藥物檢測中心於100 年2 月
    17日出具之編號0000000 號及詮昕科技股份有限公司於100
    年2 月21日出具之編號00000000號濫用藥物尿液檢驗報告各
    1 紙在卷可稽；足認被告任意性之自白與事實相符。又被告
    前因施用毒品案件，經本院裁定送觀察、勒戒後，認無繼續
    施用毒品傾向，於89年4 月28日執行完畢釋放；又因施用毒
    品案件，經本院於93年10月24日以93年度訴字第1227號判決
    處有期徒刑10月確定之事實，復有臺灣彰化地方法院檢察署
    刑案資料查註紀錄表、臺灣高等法院被告前案紀錄表各1 份
    在卷可證。綜上所述，本件事證已臻明確，被告前開犯行，
    堪以認定，應予依法論科。
三、按海洛因為毒品危害防制條例第2 條第2 項第1 款所規定之
    第一級毒品，不得施用，是核被告所為，均係犯毒品危害防
    制條例第10條第1 項之施用第一級毒品罪；被告為供施用而
    持有毒品之低度行為，應為施用之高度行為所吸收，均不另
    論罪。又被告前有事實欄所載之前科資料，有臺灣高等法院
    被告前案紀錄表1 份在卷可稽，被告於受有期徒刑執行完畢
    後5 年內故意再犯本件有期徒刑以上之各罪，皆為累犯，應
    分別依刑法第47條第1 項規定，加重其刑。爰審酌被告曾因
    施用毒品經送觀察、勒戒後，仍未知警惕，再犯本案之罪，
    足見其雖經上開治療程序，仍未徹底戒除惡習遠離毒害，顯
    未能善體國家設置觀察、勒戒機構，協助毒品施用者戒除毒
    害之良法美意，惟念及施用毒品本質上係戕害自身健康之行
    為，尚未嚴重破壞社會秩序或侵害他人權益，暨其犯後尚知
    坦承犯行、態度良好等一切情狀，分別量處如主文所示之刑
    ，並定其應執行刑，以示懲儆。
據上論斷，應依刑事訴訟法第273 條之1 第1 項、第299 條第1
項前段，毒品危害防制條例第10條第1 項，刑法第11條前段、第
47條第1 項、第51條第5 款，判決如主文。
本案經檢察官朱健福到庭執行職務。
中    華    民    國   100    年    6     月    27    日
                  刑事第三庭  法  官      林怡君
以上正本證明與原本無異。
如不服本判決，應於收受判決後10日內向本院提出上訴書狀，並
應敘述具體理由；其未敘述上訴理由者，應於上訴期間屆滿後20
日內向本院補提理由書（均須按他造當事人之人數附繕本「切勿
逕送上級法院」）。
中    華    民    國   100    年    6     月    27    日
                              書記官     顧嘉文
附錄本案論罪科刑法條全文：
毒品危害防制條例第10條
施用第一級毒品者，處 6 月以上 5 年以下有期徒刑。
施用第二級毒品者，處 3 年以下有期徒刑。